臺灣臺南地方法院刑事判決
109年度交易字第1112號
公  訴  人  臺灣臺南地方檢察署檢察官
被      告  吳宗達


上列被告因公共危險案件，經檢察官提起公訴（109年度偵字第2
0377號），被告於準備程序中就被訴事實為有罪之陳述，經本院
裁定改依簡式程序審理，判決如下： 
    主  文
吳宗達駕駛動力交通工具而吐氣所含酒精濃度達每公升零點二五
毫克以上，累犯，處有期徒刑柒月。
    犯罪事實及理由 
一、證據能力：
  ㈠供述證據部分：按簡式審判程序之證據調查，不受第159條第
    1項之限制，刑事訴訟法第273條之2定有明文，是於行簡式
    審判程序之案件，被告以外之人於審判外之陳述，除有其他
    不得作為證據之法定事由外，應認具有證據能力。本判決所
    援引被告以外之人於審判外之陳述，因本案採行簡式審判程
    序，復無其他不得作為證據之法定事由，依上說明，應認均
    具有證據能力。
  ㈡非供述證據部分：
    至於卷內所存經本院引用為證據之非供述證據部分，與本案
    待證事實間均具有關連性，且無證據證明係公務員違背法定
    程序所取得，是依刑事訴訟法第158 條之4 之反面解釋，自
    有證據能力。
二、本案犯罪事實、證據及應適用之法條，除證據部分：補充「
    被告吳宗達於本院準備及簡式審判程序中之自白」外，其餘
    均引用檢察官起訴書之記載（如附件）。
三、本案適用刑法第47條第1項之說明：
    被告前因酒後駕車之公共危險案件，經本院以105年度交簡
    字第3626號判處有期徒刑3月確定，於民國106年2月8日易科
    罰金執行完畢等情，有臺灣高等法院被告前案紀錄表存卷可
    參，其受徒刑之執行完畢後，5年以內故意再犯本案有期徒
    刑以上之罪，且係於短時間內再犯相同類型之酒後駕車公共
    危險罪，堪認具有特別惡性及對刑罰反應力薄弱之情形，應
    論以累犯，並依刑法第47條第1項規定，加重其刑。
四、爰審酌被告明知政府機關頻繁宣導酒後不應駕車之觀念，且
    各類大眾傳播媒體亦時有報導酒後駕車致無辜民眾受傷、死
    亡之新聞；被告身為智識正常之成年人，當知酒精成分會對
    人之注意力及反應能力，造成不良影響，進而提高違反交通
    規則之可能性，酒後駕車對於一般民眾之用路安全及駕駛人
    自身皆具高度危險性，仍罔顧此情及法律禁止規範，執意於
    酒後駕駛自用小客車上路，又本件係被告第5次酒後駕車，
    有臺灣高等法院被告前案紀錄表在卷可稽，足見被告不但漠
    視自身之安全，更置他人人身、財產安全於不顧，實值非難
    ；復考量被告犯後坦承之態度，兼衡其為警查獲時測得吐氣
    酒精濃度高達每公升1.53毫克，暨其供稱為高職畢業、從事
    土木相關工作、月薪約新臺幣3萬至4萬元、家庭經濟狀況勉
    持（見本院卷第32頁）等一切情狀，量處如主文所示之刑。
據上論斷，應依刑事訴訟法第273 條之1 第1 項、第299 條第1
項前段、第310 條之2 、第454 條第2 項，判決如主文。
本案經檢察官蔡佩容、張佳蓉提起公訴，檢察官黃慶瑋到庭執行
職務。
中　　華　　民　　國　　109 　年　　12　　月　　30　　日
　　　　　　　　　刑事第十二庭  法　官　陳貽明
以上正本證明與原本無異。
如不服本判決應於收受本判決後20日內向本院提出上訴書狀，並
應敘述具體理由。其未敘述上訴理由者，應於上訴期間屆滿後20
日內向本院補提理由書狀（均須按他造當事人之人數附繕本）「
切勿逕送上級法院」。 
　　　　　　　　　　　　　　　　書記官  張鈞雅
中　　華　　民　　國　　109 　年　　12　　月　　30　　日
附錄本案論罪科刑法條全文
中華民國刑法第185條之3第1項
駕駛動力交通工具而有下列情形之一者，處 2 年以下有期徒刑
，得併科 20 萬元以下罰金：
一、吐氣所含酒精濃度達每公升零點二五毫克或血液中酒精濃度
    達百分之零點零五以上。
二、有前款以外之其他情事足認服用酒類或其他相類之物，致不
    能安全駕駛。
三、服用毒品、麻醉藥品或其他相類之物，致不能安全駕駛。 　　　　　　　　　　　　　　　　　　

附件：
臺灣臺南地方檢察署檢察官起訴書
                                    109年度偵字第20377號
　　被　　　告　吳宗達　男　00歲（民國00年0月00日生）
　　　　　　　　　　　　住○○市○○區○○里0鄰○○街000
　　　　　　　　　　　　　巷0號
　　　　　　　　　　　　國民身分證統一編號：Z000000000號
上列被告因不能安全駕駛案件，已經偵查終結，認應提起公訴，
茲將犯罪事實及證據並所犯法條分敘如下：
　　　　犯罪事實
一、吳宗達於民國98年間因公共危險案件，經臺灣臺南地方法院
    於98年5月27日以98年交簡字第658號判決判處罰金新臺幣10
    萬元確定，於98年12月11日執行完畢；復於105年間因公共
    危險案件，經同院於105年9月26日以105年度交簡字第3626
    號判決判處有期徒刑3月確定，於106年2月8日易科罰金執行
    完畢。詎仍不知悔改，於109年10月28日上午7時30許分許至
    同日中午12時30分許，在臺南市善化區中正路建築工地內飲
    用金牌啤酒3罐、保力達藥酒1罐後，明知飲酒後吐氣所含酒
    精濃度達每公升0.25毫克以上，不得駕駛動力交通工具，仍
    於同日下午2時10分許，駕駛車牌號碼00-0000號自用小客車
    返家，行經臺南市○市區○○路000號前，因煞車不及，追撞前
    方停等紅燈、由陳建村駕駛之車牌號碼0000-00號自用小客
    車(無人受傷）。警方據報前往處理，於同日下午2時35分許
    ，當場測得吳宗達吐氣所含酒精濃度達每公升1.53毫克，始
    悉上情。
二、案經臺南市政府警察局善化分局報告偵辦。
　　　　證據並所犯法條
一、上揭犯罪事實，業據被告吳宗達於警詢及偵查中坦承不諱，
    核與證人陳建村於警詢中之證述相符，並有酒精測定紀錄表
    、呼氣酒精測試器檢定合格證書、臺南市政府警察局舉發違
    反道路交通管理事件通知單、道路交通事故現場圖、調查報
    告表(一)、(二)各1張、現場照片6張附卷可稽，足認被告自
    白與事實相符，其犯嫌應堪認定。
二、核被告所為，係犯刑法第185條之3第1項第1款之吐氣所含酒
    精濃度達每公升0.25毫克以上而駕駛動力交通工具罪嫌。被
    告曾受如犯罪事實欄所示有期徒刑之執行完畢，有本署刑案
    資料查註紀錄表在卷可憑，其於有期徒刑執行完畢後5年以
    內故意再犯本件有期徒刑以上之罪，為累犯，請依刑法第47
    條第1項之規定及大法官釋字第775號解釋之意旨，裁量是否
    加重其刑。
三、依刑事訴訟法第251條第1項提起公訴。
　　此　致
臺灣臺南地方法院
中　　華　　民　　國　 109　　年　　11　　月　　12　　日
                              檢察官  蔡  佩  容
                              檢察官  張  佳  蓉
本件證明與原本無異
中　　華　　民　　國　 109　　年　　11　　月　　19　　日
                              書記官  李  智  聖 
所犯法條：
刑法第185條之3第1項第1款
駕駛動力交通工具而有下列情形之一者，處二年以下有期徒刑，
得併科二十萬元以下罰金：
一、吐氣所含酒精濃度達每公升零點二五毫克或血液中酒精濃度
    達百分之零點零五以上。